臺灣宜蘭地方法院民事裁定
110年度訴字第253號
上  訴  人
即  原  告  林嘉慧  
被  上訴人
即  被  告  楊淑花  

            胡媛婷  
上列當事人間請求履行協議等事件，上訴人對於民國110年12月3
0日本院第一審判決提起上訴，本院裁定如下：
    主      文
上訴人應於本裁定送達五日內，繳納上訴裁判費新臺幣貳萬陸仟
壹佰伍拾壹元，逾期不補正，即駁回其上訴。
    理      由
一、按訴訟標的之價額，由法院核定；核定訴訟標的之價額，以
    起訴時之交易價額為準；無交易價額者，以原告就訴訟標的
    所有之利益為準；向第二審法院上訴，依第77條之13及第77
    條之14規定，加徵裁判費10分之5，民事訴訟法第77條之1第
    1項、第2項、第77條之16第1項前段分別定有明文。次按以
    一訴主張數項標的者，其價額合併計算之。但所主張之數項
    標的互相競合或應為選擇者，其訴訟標的價額，應依其中價
    額最高者定之。以一訴附帶請求其孳息、損害賠償、違約金
    或費用者，不併算其價額，民事訴訟法第77條之2亦有明定
    。又不真正連帶債務之數債務人具有同一目的，而對債權人
    各負全部給付之義務，然各債務有其不同發生之原因，債權
    人以一訴主張該不同發生原因之法律關係，而為不真正連帶
    之聲明，核屬上開條文所稱之「主張之數項標的互相競合」
    ，其訴訟標的價額，應依其中價額最高者定之（最高法院10
    4年度台抗字第72號裁定意旨參照）。再按提起上訴，應以
    上訴狀表明上訴理由；書狀及其附屬文件，除提出於法院者
    外，應按應受送達之他造人數，提出繕本或影本，民事訴訟
    法第441條第1項第4款、第119條第1項分別定有明文。末按
    上訴不合程式或有其他不合法之情形而可以補正者，原第一
    審法院應定期間命其補正，如不於期間內補正，應以裁定駁
    回之；上訴狀未具上訴理由者，不適用前項之規定，民事訴
    訟法第442條第2、3項亦有明定。
二、查本件上訴人於法定期間內提起上訴，未據繳納第二審裁判
    費。又本件上訴人上訴聲明如附表所示，經核屬不真正連帶
    關係，揆諸前揭說明，其訴訟標的價額應依其中價額最高者
    定之，是本件訴訟標的價額經核為新臺幣（下同）1,654,00
    0元，應徵第二審裁判費26,151元，未據上訴人繳納。茲依
    民事訴訟法第442條第2項規定，限上訴人於本裁定送達後5
    日內向本院補繳，逾期未補繳即駁回其上訴。
三、上訴人所提出之民事聲明上訴狀，未具上訴理由，併請依前
    揭規定依限具狀補正，並按被上訴人數提出繕本到院，附此
    敘明。
四、爰裁定如主文。
中　　華　　民　　國　　111 　年　　2 　　月　　9 　　日
                  民事庭  法　官　謝佩玲
以上正本係照原本作成。
如不服本裁定關於核定訴訟標的價額部分，應於送達後10日內向
本院提出抗告狀，並繳納抗告費新臺幣1,000元；其餘關於核定
訴訟標的金額及命補繳裁判費部分，不得抗告。
中　　華　　民　　國　　111 　年　　2 　　月　　9 　　日
                          書記官　陳建琪
附表：上訴聲明
一、原判決不利上訴人部分廢棄。
二、被上訴人楊淑花應再給付上訴人新臺幣（下同）30,000元，
    暨其中15,000元自111年1月1日起，其中15,000元自111年2
    月1日起，均至清償日止，按週年利率百分之五計算之利息
    。
三、被上訴人楊淑花應自民國111年2月起，至116年12月止，按
    月於每月最後1日，給付上訴人15,000元，及自各期應給付
    日之翌日起至清償日止，按週年利率百分之五計算之利息。
四、被上訴人胡媛婷應給付上訴人1,654,000元暨自110年4月24
    日起，至清償日止，按週年利率百分之五計算之利息。
五、第一審判決被上訴人楊淑花應給付暨前三項給付，任一被上
    訴人已為全部或一部給付者，其餘被上訴人就其給付金額之
    範圍內，免給付義務。